臺灣臺北地方法院刑事判決　　　　　　　 96年度易字第891號
公　訴　人　臺灣臺北地方法院檢察署檢察官
被　　　告　乙○○
　　　　　　　　　　樓
上列被告因違反著作權法案件，經公訴人提起公訴（甲○九十五
年度偵字第二六０一六號），本院判決如下：
    主  文
本件免訴。
    理  由
一、公訴意旨略以：被告乙○○明知「魔獸爭霸3」、「魔獸爭
    霸3─寒冰霸權」遊戲軟體係松崗科技股份有限公司（下稱
    松崗公司）經美商Blizzard Entertainment公司專屬授權，
    享有著作財產權之電腦程式著作，未經許可不得散佈侵害上
    開著作財產權之重製物，亦明知網路上購得之「魔獸爭霸3
    」、「魔獸爭霸3─寒冰霸權」光碟，係侵害松崗公司著作
    財產權之違法重製光碟（俗稱燒錄片），仍基於散佈侵害著
    作財產權之重製物之犯意，自民國九十五年五月間起，在臺
    北市○○區○○路二段七一巷十弄五號三樓住處，利用電腦
    設備連結網路，以「fbiwbi」之帳號，在「樂多市場」拍賣
    網站（網址http://auction.roodo.com）刊登販賣前揭盜版
    光碟之訊息，以供不特定人上網競標，販售予不特定人牟利
    ，並提供其申請之電子郵件信箱「fbiwbi@gmail.com」及臺
    灣郵政股份有限公司臺北古亭郵局（下稱古亭郵局）000000
    00000000號帳戶，供不特定顧客作為交易聯繫及匯款之用。
    嗣於九十五年七月三十一日為警查獲上情，並扣得盜版光碟
    「魔獸爭霸3」一片、「魔獸爭霸3─寒冰霸權」一片，因認
    被告涉犯著作權法第九十一條之一第二項、第三項之明知係
    侵害著作財產權之光碟重製物而散布罪嫌。
二、按案件曾經判決確定者，應諭知免訴之判決，並得不經言詞
    辯論為之，刑事訴訟法第三百零二條第一款、第三百零七條
    分別定有明文。再案件曾經判決確定者，應為免訴之判決，
    係因同一案件，已經法院為實體上之確定判決，即該被告應
    否受刑事制裁，已因前次判決而確定，不能更為其他有罪或
    無罪之實體上裁判。此項原則關於實質上一罪或裁判上一罪
    ，均有其適用。
三、經查：
(一)、被告乙○○明知「火影忍者」影片係曼迪傳播有限公司（曼
    迪公司）享有著作財產權之影音著作，且明知其前於某不詳
    時日於網路上向不詳人士所換購而持有之「火影忍者」DVD
    影片一套（共四片），係未經合法授權之非法重製物，仍於
    九十五年八月二十二日二十三時許，在上址住處使用其不知
    情之母親陳盈如向中華電信股份有限公司所申請之設備撥接
    上網，並在露天拍賣（http://goods.bid.pchome.com.tw）
    之網站上，以「陳立陽」之別名登錄「fbiwbi」之帳號後，
    在該網站上刊登「火影忍者1─197繁體字幕+電影版+OVA+贈
    品（免運費）」等販賣上開非法重製光碟之訊息，以新臺幣
    （下同）四百元之價格販賣予不特定人牟利，並指示顧客將
    買賣價款匯入其所有之前揭古亭郵局帳戶，俟確認收到匯款
    後，再郵寄商品予該顧客。嗣經曼迪公司上網發現，佯裝客
    戶「陳政賢」向其購得前開DVD一套四片之犯行，係違反著
    作權法第九十一條之一第三項、第二項之明知係侵害著作財
    產權之光碟重製物而散布乙事，業經本院於九十六年四月三
    日以九十六年度易字第四九四號判處有期徒刑六月，如易科
    罰金以新臺幣一千元折算一日在案，該判決並已於九十六年
    五月四日確定等情，有前開判決及臺灣高等法院被告前案紀
    錄表各一份在卷可稽，並經本院調取上開卷宗核對無誤。
(二)、被告就本案檢察官起訴之犯罪事實，業於本院準備程序中坦
    承不諱，惟被告表示其自九十五年五月、六月間開始在網路
    上刊登販售「魔獸爭霸3」、「魔獸爭霸3─寒冰霸權」遊戲
    軟體之廣告（即本案起訴著作），其同時販賣好幾種遊戲軟
    體，同時期也有賣「火影忍者」遊戲軟體（即前案九十六年
    度易字第四九四號中侵害之著作權），一直賣到八月份等語
    ；而本案告訴代理人亦稱：依卷內廣告資料顯示被告確實同
    時販賣「火影忍者」軟體光碟等語。再參酌警方於本案蒐證
    時自網路列印之廣告資料，可知被告在http://auction.roo
    do.com網址上同時刊登販賣「魔獸爭霸3」、「魔獸爭霸3─
    寒冰霸權」與「火影忍者1─197繁體字幕+電影版+OVA+贈品
    （免運費）」之廣告，有網路列印資料一份存卷可參（見本
    案偵查卷第二九至三十頁）。可見被告係在同段期間內、在
    相同網站上同時販賣本案與前案所指之遊戲軟體光碟，而被
    告亦同樣提供前述古亭郵局帳戶作為顧客匯款之帳號，故被
    告係以一行為同時觸犯前案與本案之犯罪行為，僅係侵害不
    同著作財產權人著作，而有想像競合之問題。是本案檢察官
    起訴之犯行，與前案本院九十六年度易字第四九四號判決所
    指犯行，具有想像競合之實質上一罪關係，為前案判決確定
    效力所及。從而，本案被告被訴部分，既曾經有罪判決確定
    ，依照首揭法條意旨，爰不經言詞辯論，逕行諭知免訴之判
    決。
四、臺灣宜蘭地方法院檢察署檢察官以九十六年度偵字第一六三
    六號併辦意旨書，表示被告自九十五年二月二十七日起至九
    十五年十月十七日止，在網路上販賣盜版之微軟公司電腦程
    式著作，此部分所涉犯行與本案具有裁判上一罪關係，而聲
    請移送併辦，惟本案部分既已為免訴判決，自無從併辦審理
    ，應退回檢察官另行偵辦，附此說明。
據上論斷，應依刑事訴訟法第三百零二條第二款、第三百零七條
判決如主文。
中　　華　　民　　國　　96　　年　　8　　 月　　10　　日
　　　　　　　　　刑事第三庭      法　官  游士珺
上正本證明與原本無異。
如不服本判決，應於判決送達後10日內向本院提出上訴狀（應抄
附繕本）。告訴人或被害人如對於本判決不服者，應具備理由請
求檢察官上訴，其上訴期間之計算係以檢察官收受判決正本之日
期為準。
                                  書記官  林素霜
中　　華　　民　　國　　96　　年　　8 　　月　　13　　日
